【裁判字號】    95,簡上,81
【裁判日期】    950613
【裁判案由】    遷讓房屋等
【裁判全文】
臺灣板橋地方法院民事判決              95年度簡上字第81號
上  訴  人  甲○○
被上訴人    乙○○
訴訟代理人  丙○○
上列當事人間請求遷讓房屋等事件，上訴人對於中華民國95年2
月27日本院三重簡易庭95年重簡字第155 號第一審判決（95年3
月13日復裁定更正增列『本判決得假執行』）提起上訴，經本院
於95年5 月30日言詞辯論終結，判決如下：
    主  文
上訴駁回。
第二審訴訟費用由上訴人負擔。
    事實及理由
一、被上訴人起訴主張：上訴人甲○○於民國（下同）92年12月
    15日向其承租坐落門牌號碼為臺北縣新莊市○○○路51號1
    樓之房屋（下稱系爭房屋），約定租期為2 年，即自92年12
    月15日起至94年12月15日止，租金每月為新臺幣（下同）3,
    000 元，並於每月15日前給付。詎上訴人於租期屆滿後，仍
    繼續使用系爭房屋，堆放雜物而拒絕遷讓，屢經被上訴人催
    討，皆未獲置理，爰本於租賃之法律關係，請求上訴人遷讓
    系爭房屋返還與被上訴人等語。並聲明：上訴駁回。
二、上訴人則以：上訴人業於94年11月19日向被上訴人聲明自同
    年11月20日起退租，終止雙方間之租約，所以無須給付最後
    一個月之租金，但被上訴人於租約終止後，並未返還伊交付
    之押金3,000 元，且藉口要將伊殺死，故伊不能自系爭房屋
    搬遷等語及系爭房屋被上訴人並無所有權，故兩造間租約係
    背於公共秩序或善良風俗以及上訴人係遭詐騙而簽訂之契約
    ，係屬無效。是被上訴人自無權主張其遷讓返還系爭房屋等
    語，以為抗辯。並聲明： (一)原判決廢棄。 (二)被上訴人
    於第一審簡易之訴駁回。
三、兩造不爭執之事實：
（一）被上訴人乙○○於92年12月15日將系爭房屋即臺北縣新莊
      市○○○路51號，租金每月3,000 元，租期2 年即自92年
      12月15日起至94年12月15日止。
（二）上開租賃期限屆滿，被上訴人並未表示續租之意思，及上
      訴人之雜物仍堆放於系爭房屋內而占用系爭房屋。
四、本件之爭點及法院之判斷：
(一)被上訴人主張之上揭事實，業據其提出房間租約書、存證信
    函、房屋稅單影本各1 件及上訴人堆放雜物之照片共12幀為
    證，並為上訴人所不爭執，自堪信為真實。
(二)又上訴人雖以上揭之情詞置辯，惟為被上訴人所否認，並爭
    執稱：伊未曾說要殺死上訴人，且未同意上訴人自94年11月
    20日起終止租約，另上訴人並未支付最後一個月之租金，而
    表示要以3,000 元押金扣抵等情。經查：上訴人所辯其業已
    於94年11月19日向被上訴人聲明自同年11月20日起退租，終
    止雙方租約乙節，雖提出聲明約定書1 件為證，惟其並未證
    明已得被上訴人之同意，且其並未依民法第450 條第3 項之
    規定先期通知被上訴人，自不生終止租約之效力。上訴人仍
    應給付最後一個月之租金，而被上訴人既爭執上訴人並未給
    付最後一個月之租金，此亦為上訴人所不否認，押金經扣抵
    租金後，上訴人已無請求被上訴人返還押金之權利，自不能
    以被上訴人未返還3,000 元押金為由，而拒絕遷讓返還系爭
    房屋；另上訴人亦未舉證證明被上訴人曾要將其殺死，其執
    以抗辯拒絕自系爭房屋搬遷，顯屬無據。從而；上訴人所辯
    上情，自不足採。
(三)按租賃定有期限者，其租賃關係，於期限屆滿時消滅，民法
    第450 條第1 項定有明文。是上訴人於上開租賃期限屆滿（
    即94年12月15日）後，仍將其所有之雜物堆放於系爭房屋內
    ，而占用系爭房屋，是以被上訴人本於租賃之法律關係，請
    求上訴人將系爭房屋遷讓返還原告，為有理由，自應予准許
    。至上訴人所指上開系爭房屋被上訴人並無所有權，此與被
    上訴人本於上開租賃契約請求上訴人返還系爭租賃物無涉。
    又上訴人辯以與被上訴人所簽訂之租約，係背於公共秩序或
    善良風俗及係遭被上訴人詐欺而簽訂，惟上訴人並未舉證以
    實其說，故就上訴人上開所辯，亦難以採信，
五、綜上所述，上訴人於租賃期限屆滿後，仍占用系爭房屋，而
    被上訴人本於租賃之法律係請求上訴人遷讓返還系爭房屋，
    並依職權宣告假執行，於法並無不合，應予准許。原審為上
    訴人敗訴之判決，並依職權為假執行之宣告，核無不合。上
    訴意旨仍執陳詞指摘原判決不當，求予廢棄改判，為無理由
    ，應予駁回。
六、本件事證已臻明確，兩造其餘主張陳述及所提之證據，均毋
    庸再予審酌，附此敘明。
七、結論：本件上訴為無理由，依民事訴訟法第436 條之1 第3
    項、第449 條第1 項、第78條，判決如主文。
中    華    民    國    95    年    6     月    13    日
                     民事第二庭 審判長法  官  梁 宏 哲
                                      法  官  連 士 綱
                                      法  官  潘 長 生
以上正本證明與原本無異。
本判決不得上訴。
中    華    民    國    95    年    6     月    13    日
                              書記官  許清琳


司法院資訊處製作；財團法人民間司法改革基金會備份。
